Inventaris van het archief van de Directie voor Administratieve Zaken en voorgangers, voor zover het betreft Personeel, Organisatie en Informatie van het Ministerie van Economische Zaken, 1871 - 1975
Nationaal Archief, Den Haag
- PERSONEEL VAN HET DEPARTEMENT VAN ECONOMISCHE ZAKEN, X.08
  - Tegemoetkomingen en schadeloosstellingen, X.08.742
    - Vergoeding reis- en verblijfkosten, X.08.742.2
      - Stukken betreffende het beantwoorden van vragen van het Rijksnijverheidslaboratorium over de reisvergoeding voor het houden van lezingen voor het bijbrengen van het loodgietersvak aan smedenpatroons door het Rijksnijverheidslaboratorium., 1933-1934; 60; 1 omslag
  - Geschenken, gratificaties, ereblijken, X.08.97
    - Stukken betreffende het toekennen van gratificaties aan verschillende ijkkantoren ter verdeling onder het personeel voor bewezen diensten bij het onderzoek en de verificatie van weegwerktuigen voor Nederlands - Indië alsook de opheffing van de ijkkantoren in Nijmegen en Breda., 1883-1919; 61; 1 omslag
    - Stukken betreffende het toekennen van onderscheidingen in de orde van de Nederlandse Leeuw en in de orde van Oranje Nassau aan ambtenaren van Economische Zaken., 1960-1974; 62; 1 omslag